【裁判字號】    89,交易,165
【裁判日期】    900208
【裁判案由】    過失致死
【裁判全文】
臺灣桃園地方法院刑事判決                        八十九年度交易字第一六五號
    公  訴  人  臺灣桃園地方法院檢察署檢察官
    被      告  甲○○
右列被告因過失致死案件，經檢察官提起公訴（八十九年度偵字第三六七號），本院
判決如左：
    主    文
甲○○因過失致人於死，處有期徒刑陸月，如易科罰金，以參佰元折算壹日，緩刑貳
年。
    事    實
一、甲○○於民國八十八年九月一日十四時二十五分許，駕駛車牌號碼Ｚ三—０四五
    九號自用小貨車，沿桃園縣平鎮市○○路，由中壢往龍潭方向行駛，行經中豐路
    與新富路路口前方約三十五公尺處，本應注意汽車駕駛人超車時，前行車減速靠
    邊或以手勢或亮右方向燈表示允讓後，後行車始得超越。超越時應顯示左方向燈
    並於前車左側保持半公尺以上之間隔超過，及應注意車前狀況及兩車併行之間隔
    ，並隨時採取必要之安全措施，以避免危險之發生，詎其竟疏未注意車前狀況，
    未依規定超車及與前車左側保持半公尺以上之安全距離，自後擦撞同向在前由乙
    ○○所騎乘車牌號碼ＲＸＶ—八五六號其後搭載呂惠萍之機車，致人車倒地，呂
    惠萍因而受有頭部撞擊之傷害，乙○○左手裂傷、右腳挫傷、背部挫傷等傷害（
    未據告訴），甲○○隨即與乙○○隨即將呂惠萍送醫救治，呂惠萍經送醫因前開
    傷勢致顱內出血延至於同月八日三時二十五分許不治死亡。
二、案經桃園縣警察局平鎮分局報告臺灣桃園地方法院檢察署檢察官相驗後偵查起訴
    。
    理    由
一、右揭事實業據被告甲○○於本院八十九年一月十一日審理時坦承不諱，核與證人
    乙○○即騎乘機車搭載死者呂惠萍之人於警訊、偵查及本院審理時中所述之情節
    相同，並有警製道路交通事故調查報告表及現場照片十五幀附卷可稽。而被害人
    呂惠萍確因本件車禍受有頭部撞擊之傷害、致顱內出血因而不治死亡，亦經檢察
    官督同檢驗員相驗屬實，製有相驗筆錄、驗斷書、相驗屍體證明書及相驗照片四
    幀等件附卷足憑。按汽車行駛時，駕駛人應注意車前狀況及兩車併行之間隔，並
    隨時採取必要之安全措施；汽車駕駛人超車時，前行車減速靠邊或以手勢或亮右
    方向燈表示允讓後，後行車始得超越。超越時應顯示左方向燈並於前車左側保持
    半公尺以上之間隔超過，道路交通安全規則第九十四條第三項、第一百零五條第
    五款分別定有明文。被告身為汽車駕駛人，既領有駕駛執照對前開規定自難諉為
    不知，其於右揭時地行駛自應遵守上開規定，且依當時天候晴、道路類別係縣道
    、直路、路面無缺陷、無障礙物、視距良好等客觀情形，並無不能注意之情事，
    詎其竟為超車而未與前車左側保持半公尺以上之安全距離因而肇禍，自應負過失
    責任，且本件經送臺灣省桃園縣區車輛行車事故鑑定委員會定之結果，亦同此認
    定，有該委員會八十八年十二月十七日（八八）府車鑑桃字第０五七九號函附鑑
    定意見書一份在卷可參。再送臺灣省車輛行車事故覆議鑑定委員會定之結果，非
    僅為同樣之認定，更認乙○○無肇事因素，亦有該委員會八十九年七月十九日府
    覆議字第八九０九六六號函函附鑑定意見書一份在卷可參。又被害人呂惠萍確因
    本件車禍死亡已詳如前述，則被告之過失行為與被害人之死亡間，顯有相當因果
    關係，是被告之過失犯行，洵堪認定。
二、核被告所為，係犯刑法第二百七十六條第一項之過失致死罪。爰審酌被告之過失
    程度、犯罪後即送被害人赴醫，並與被害人家屬成立和解，賠償損害，有和解書
    一份附卷可憑，犯罪後於本院審理時坦承犯行態度尚稱良好等及其他一切情狀，
    量處被告如主文所示之刑，又查被告行為後，原刑法第四十一條易科罰金之規定
    ，業於九十年一月四日經立法院三讀修正通過，嗣於同年月十日經總統公布施行
    在案，依修正後刑法第四十一條第一項前段規定，犯最重本刑為「五」年以下有
    期徒刑以下之刑之罪，而受六月以下有期徒刑或拘役之宣告，因身體、教育、職
    業、家庭之關係或其他正當理由，執行顯有困難，得以一元以上三元以下折算一
    日，易科罰金。經與修正前舊法相較，以新法之規定有利於被告，按諸刑法第二
    條第一項前段之規定，自應適用修正後刑法第四十一條有關易科罰金之規定，諭
    知易科罰金之折算標準，以示懲儆。末查被告前未曾受有期徒刑以上刑之宣告，
    有台灣桃園地方法院檢察署刑案資料查註紀錄表、台灣高等法院被告前國前案紀
    錄表各一紙在卷可稽，其因一時疏忽，致人死亡，經此次刑之宣告，應知所惕勉
    而無再犯之虞，且經斟酌其家庭環境，本院認其所受宣告刑以暫不執行為適當，
    故併此宣告緩刑二年，以策自新。
據上論斷，應依刑事訴訟法第二百九十九條第一項前段、刑法第二條第一項前段、第
二百七十六條第一項、第七十四條第一款、修正後刑法第四十一條第一項前段，罰金
罰鍰提高標準條例第一條前段、第二條，判決如主文。
本案經檢察官何祖舜到庭執行職務。
中      華      民      國    九十      年      二      月      八      日
                                   台灣桃園地方法院交通法庭
                                      法  官 黃永定
右正本證明與原本無異。
如不服本判決，應於判決送達後十日內向本院提出上訴狀( 應附繕本 )，上訴於
臺灣高等法院。
                                      書記官   陳月桂
中      華      民      國    九十      年      二      月      八      日
附本件論罪科刑法條之依據：第二百七十六條第一項
刑法第二百七十六條第一項
因過失致人於死者，處二年以下有期徒刑、拘役或二千元以下罰金。
從事業務之人，因業務上之過失犯前項之罪者，處五年以下有期徒刑或拘役得併科三
仟元以下罰金。


司法院資訊處製作；財團法人民間司法改革基金會備份。
